---
title: "Pearson analysis"
author: "£ukasz Królik"
date: "31 stycznia 2018"
output: html_document
---

```{r setup, include=FALSE}
knitr::opts_chunk$set(echo = TRUE)
```
## Introduction 
Process of learning foreign languages has been changed for the last few years. Earlier the most important medium of learning were books, but progress of technology supplied a new tools - the process is more efficient by creating an interactive excersises which are based on multimedial content - such as audio, video. 
## Kod wyliczaj¹cy wykorzystane biblioteki.
```{r importLibraries}
library(ggplot2)
library(dplyr)
library(tidyr)
```
## Kod pozwalaj¹cy wczytaæ dane z pliku.
```{r loadFromFile}
setwd("D:/pearson")
initial <- read.csv("data2018.csv",sep=";", nrows = 1000)
classes <- sapply(initial, class)
classes["inv_rate"] = "numeric"
tabAll <- read.csv("data2018.csv",sep=";",
                   colClasses = classes)
```
## Kod przetwarzaj¹cy brakuj¹ce dane.
```{r handleMissingValues}
colnames(tabAll)[1] <- "learner_id"

#missing values
sapply(tabAll, function(x) sum(is.na(x)))
tabAll[rowSums(is.na(tabAll)) > 0,]

tabCleaned <- tabAll %>% drop_na() %>% filter(unit != "") %>% filter(country != "") %>% filter(avg_score <= 1)

```
## Sekcjê podsumowuj¹c¹ rozmiar zbioru i podstawowe statystyki.
## Szczegó³ow¹ analizê wartoœci atrybutów (np. poprzez prezentacjê rozk³adów wartoœci).

## Tworzenie tematycznych tabel podsumowuj¹cych zbiór
```{r createSummaries, cache= TRUE}
countrySummary <- tabCleaned %>% group_by(country, in_course) %>% summarise(avg_completion = mean(completion),avg_score = mean(avg_score), inv_rate= mean(inv_rate), nlearners = length(unique(learner_id))) %>% arrange(-nlearners) %>% filter(nlearners > 30)
p <- ggplot(data = countrySummary, aes(x= country, y = nlearners))
p + geom_bar(stat="identity")

unitSummary <- tabCleaned %>% group_by(unit, in_course) %>% summarise(avg_scores = mean(avg_score), n = n(), avg_compl = mean(completion))
p <- ggplot(data = unitSummary, aes(x= unit, y = n, fill = avg_compl))
p + geom_bar(stat= "identity")  + geom_label(label =  "2")

bottom1percentSummary <- tabCleaned %>% group_by(learner_id, country, in_course) %>% summarise(avg_scores = mean(avg_score), n = n(), inv_rate = mean(inv_rate)) %>% arrange(avg_scores)
p <- ggplot(data = bottom1percentSummary, aes(x = learner_id, y = avg_scores, color = in_course))
p + geom_point()

```
## Sekcjê sprawdzaj¹c¹ korelacje miêdzy zmiennymi; sekcja ta powinna zawieraæ jak¹œ formê graficznej prezentacji korelacji.
```{r showCorrelations, cache= TRUE}
#library(polycor)
library(reshape)
library(sjPlot)
library(polycor)
library(GGally)
tabToCor <- tabCleaned %>% select(-learner_id)
tabToCor[] <- lapply(tabToCor,as.integer)
sjp.corr(tabToCor)
d_cor <- as.matrix(hetcor(tabCleaned))
d_cor_melt <- arrange(melt(d_cor), -abs(value))

ggpairs(tabCleaned %>% select(-country, -unit, -learner_id))
#d_cor_filtered <- d_cor_melt %>% filter(Var2 == 'kwh') %>%  head(6)
```
## Analiza danych

#### Wp³yw wspó³czynnika completion na dane

#### Wp³yw wspó³czynnika country na dane

#### Wp³yw wspó³czynnika inv_rate na dane

#### Wp³yw wspó³czynnika in_course na dane

## Interaktywny wykres lub animacjê prezentuj¹c¹ zmianê wytwarzanej energii w czasie i przestrzeni.

## Wnioski
